臺灣苗栗地方法院刑事判決
111年度訴字第38號
公  訴  人  臺灣苗栗地方檢察署檢察官
被      告  吳順捷


上列被告因傷害等案件，經檢察官聲請以簡易判決處刑（110年
度偵字第8200號），本院認不宜以簡易判決處刑，改適用通常程
序審理，判決如下：
    主  文
吳順捷犯強制罪，處拘役參拾日，如易科罰金，以新臺幣壹仟元
折算壹日。緩刑貳年。　　
　　犯罪事實
一、吳順捷於民國110年12月1日17時49分許，駕駛車號0000-00
    號自用小客車行經苗栗市○○路000號前，適有同向前方騎乘
    車號000-000號普通重型機車之邱明享突向右偏駛，致同向
    前方由羅智烈所駕車號000-0000號自用小客車緊急剎車，吳
    順捷見狀雖立即剎車並往右閃避，仍避閃不及而與羅智烈所
    駕前揭車輛發生擦撞。嗣吳順捷下車後因認邱明享偏駛之行
    為致其發生擦撞而心生不滿，竟即基於強制之犯意，強行拉
    扯邱明享之衣領將其拖行至車損處查看，以此強暴方式使邱
    明享行無義務之事。
二、案經邱明享訴由苗栗縣警察局苗栗分局報告臺灣苗栗地方檢
    察署檢察官偵查後聲請以簡易判決處刑。　　
    理  由
壹、有罪部分：
一、證據能力：
  ㈠本判決下述所引用被告以外之人於審判外之陳述，檢察官、
    被告吳順捷於本院審理時對於該等證據能力均不爭執，且迄
    於言詞辯論終結前亦未聲明異議，本院審酌上開證據資料作
    成時之情況，尚無違法不當及證明力明顯過低之瑕疵，認為
    以之作為證據應屬適當，依刑事訴訟法第159條之5規定，均
    有證據能力。
  ㈡本判決下述所引用之非供述證據，與本案均具有關聯性，且
    均係依法定程序合法取得，而查無依法應排除其證據能力之
    情形，復經本院依法踐行證據調查程序，自均得作為本院認
    事用法之依據。 
二、認定犯罪事實所憑之證據及理由： 
　　上揭犯罪事實，業據被告於偵訊及審理中均坦承不諱（見偵
    卷第28頁，本院訴字卷第45頁），核與告訴人邱明享及證人
    羅智烈於警詢中證述之情節相符（見偵卷第13至16頁），並
    有監視器錄影畫面擷圖14張附卷可稽（見偵卷第20至23頁）
    ，足認被告上開任意性自白均與事實相符。從而，本案事證
    明確，被告犯行洵堪認定，應依法論科。　　
三、論罪科刑：
　㈠核被告所為，係犯刑法第304條第1項之強制罪。
　㈡爰審酌被告為智識健全之成年人，理應知悉在現代民主法治
    社會中，對於任何糾紛之解決，應本諸理性、和平之手段與
    態度為之，而被告縱對告訴人騎車偏駛致其發生車禍之行為
    有所不滿，仍應以正當手段與方式處理為宜，詎其竟拉扯告
    訴人之衣領將其拖行至車損處查看，以此強暴方式短暫強迫
    告訴人行此無義務之事，所為實屬不當。惟念被告犯後於偵
    訊及審理中均坦認犯行，且其業與告訴人達成和解並賠償所
    受損害，此有和解書1份在卷為憑（見偵卷第32頁），堪認
    其犯後態度良好。兼衡被告於審理中自陳學歷為高中肄業，
    現從事工業，家中尚有小孩及太太需其扶養等語（見本院訴
    字卷第45至46頁）之智識程度、家庭與生活狀況，暨告訴人
    於審理過程中透過意見調查表向本院表達之刑度意見（見本
    院訴字卷第33頁）等一切情狀，量處如主文所示之刑，並諭
    知易科罰金之折算標準，以資警惕。
　㈢末考量被告未曾因故意犯罪而受有期徒刑以上刑之宣告，此
    有臺灣高等法院被告前案紀錄表1份在卷可稽（見本院訴字
    卷第9至10頁），其於本案因一時失慮，致罹刑典，犯後已
    坦承犯行並已與告訴人達成和解，均如前述，堪認其犯後確
    有悔意，諒其經此偵審程序及科刑之宣告後，當知所警惕，
    信無再犯之虞。是以，本院認前開對被告所宣告之刑以暫不
    執行為適當，爰依刑法第74條第1項第1款規定，併予宣告緩
    刑2年，以啟自新。　
貳、不另為不受理之諭知部分：
一、聲請簡易判決處刑意旨略以：被告於上開時、地，基於傷害
    之犯意強行拉扯告訴人之衣領，致告訴人受有頸部擦傷之傷
    害。因認被告就此部分亦涉犯刑法第277條第1項之傷害罪嫌
    等語。
二、按起訴之程序違背規定者，應諭知不受理之判決，刑事訴訟
    法第303條第1款定有明文。次按告訴乃論之罪，於偵查中對
    於被告撤回告訴者，檢察官應為不起訴處分；如應不起訴而
    起訴者，其起訴之程序即屬違背規定，法院應諭知不受理之
    判決（最高法院82年度台非字第380號判決意旨參照）。再
    按所謂「起訴」，係指案件繫屬於法院之日（最高法院81年
    度台上字第876號判決意旨參照）。
三、經查，聲請簡易判決處刑意旨認被告此部分觸犯刑法第277
    條第1項之傷害罪，依同法第287條規定，須告訴乃論。茲因
    本案於111年1月12日繫屬本院之前，告訴人業於110年12月2
    0日遞狀撤回對被告之告訴，此有聲請撤回告訴狀1份在卷足
    憑（見偵卷第81頁），是依照前揭說明，告訴人既已於偵查
    中對被告撤回告訴，則檢察官於本案聲請簡易判決處刑之程
    序即屬違背規定，本院本應就此部分為不受理判決，惟因此
    部分倘成立犯罪，即與被告前揭經論罪科刑之強制犯行部分
    具有裁判上一罪關係，爰不另為不受理之諭知，附此敘明。
據上論斷，應依刑事訴訟法第452條、第299條第1項前段，刑法
第304條第1項、第41條第1項前段、第74條第1項第1款，刑法施
行法第1條之1第1項，判決如主文。
本案經檢察官邱舒虹聲請以簡易判決處刑，檢察官黃智勇到庭執
行職務
中　　華　　民　　國　　111 　年　　4 　　月　　6 　　日
                  刑事第三庭  審判長法  官  魏宏安
                                    法  官  王瀅婷
                                    法  官  朱俊瑋 
以上正本證明與原本無異。
如不服本判決應於收受判決後20日內向本院提出上訴書狀，並應
敘述具體理由。其未敘述上訴理由者，應於上訴期間屆滿後20日
內向本院補提理由書( 均須按他造當事人之人數附繕本) 「切勿
逕送上級法院」。告訴人或被害人如對本判決不服者，應具備理
由請求檢察官上訴，其上訴期間之計算係以檢察官收受判決正本
之日期為準。　　
       　　　　　　　               書記官　鄭雅雁
中　　華　　民　　國　　111 　年　　4 　　月　　6 　　日
附錄本案論罪科刑法條：
中華民國刑法第304條
以強暴、脅迫使人行無義務之事或妨害人行使權利者，處3年以
下有期徒刑、拘役或9千元以下罰金。
前項之未遂犯罰之。